【裁判字號】    89,交抗,50
【裁判日期】    890320
【裁判案由】    違反道路交通管理處罰條例
【裁判全文】
臺灣高等法院刑事裁定                             八十九年度交抗字第五號
    抗 告 人即
    受 處 分人  甲○○
右抗告人因違反交通管理處罰條例案件，不服台灣士林地方法院中華民國八十九年一
月十八日裁定（八十八年度交聲字第三八九、三九０號），提起抗告，本院裁定如左
：
    主  文
抗告駁回。
    理  由
一、按汽車駕駛人，行經有燈光號誌管制之交岔路口闖紅燈者，處六百元以上一千二
    百元以下罰鍰，並記違規點數三點。又按汽車駕駛人，駕駛汽車拒絕接受為酒精
    濃度過量測試之檢定者，處新台幣六千元以上一萬二千元以下罰鍰，並當場禁止
    其駕駛及吊扣其駕駛執照六個月，道路交通管理處罰條例第五十三條、第六十三
    條第一項第三款、第三十五條第一項第一款、第三款分別定有明文。
二、本件受處分人即抗告人甲○○，於民國八十八年九月十日凌晨四時四十三分許，
    駕駛車牌號碼ＥＺ—五六一七號自小客車，沿臺北市○○○路由南往北行駛至通
    河街口，因違規闖越紅燈直行，嗣經臺北市政府警察局士林分局交通分隊警員於
    同日四時四十七分許，在大東路口攔停，因聞受處分人身上有酒味，乃請受處分
    人現場做酒精濃度測試，竟遭拒絕，因而舉發，認其有違反道路交通管理處罰條
    例第五十三條、第六十三條第一項第三款、第三十五條第一項第一款、第三款之
    規定，並經臺北市交通事件裁決所以北市交裁駕字第二二—三五○四二八號、第
    二二—三五○四二九號裁決書裁處罰鍰新台幣（下同）共七千八百元，併計違規
    點數三點及吊扣駕駛執照六個月。
三、抗告人抗告意旨略以：
（一）抗告人並未飲酒，何來酒測拒測。
（二）抗告人並未闖紅燈，警員洪國鈞於原審所言不實。
（三）抗告人小腿燙傷，警員洪國鈞將被告留置分局而不送醫診治。
（四）抗告人並無機會與警員洪國鈞當庭對證等語。
四、本院查：
（一）抗告人於原審中稱：拒絕酒精濃度檢測乃是取締員警態度不佳。由此可知抗告
      人確有拒絕酒測之事情發生。
（二）舉發本件違規之警員洪國鈞於原審到庭結證稱：「‧‧‧當時我看到ＥＺ—五
      六一七號自小客車沿著中山北路南向北行駛第一快車道，行駛到通河街口闖越
      紅燈，我就從慢車道走到快車道預備攔檢他。我確定當我站在他車旁時，車上
      二人都有看到我，但他就直接開走，沒有停車。」、「後來因為異議人開車到
      大東路時，因前有許多菜販，他不得不停車，當時我就到他車後，請他下車並
      出示證件。但他說：他並無犯法，不須出示證件。」徵以證人即當時在受處分
      人車上之乘客黃麗芬到庭亦結證稱：「我當時在車上，當時那位警員是過了通
      河街口才攔車，‧‧‧」、「（問：當時異議人於中山北路口及通河街口時，
      他行車方向是紅燈或綠燈？）答：我當時沒注意，‧‧‧」（見原審卷八十九
      年一月十三日訊問筆錄）等語，足見抗告人所辯伊未闖越紅燈，警員係在新生
      北路高架橋之尾端攔伊云云，顯係卸責之詞，不足採信。
（三）抗告人小腿燙傷，警員洪國鈞將被告留置分局而不送醫診治之部分，與本案無
      關，並不能做為抗告之理由。
（四）依據刑事訴訟法第九十七條第二項：「對於被告之請求對質，除顯無必要者外
      ，不得拒絕。」故是否進行詰問乃法官之訴訟裁量權，抗告人無爭執之餘地。
五、原審依道路交通案件處理辦法第十六條之規定，認為聲明異議為無理由，以裁定
    駁回，尚無違誤。抗告人之抗告意旨，指摘原裁定不當，為無理由，應予駁回。
六、據上論結，應依道路交通案件處理辦法第二十六條，刑事訴訟法第四百十二條，
    裁定如主文。
中    華    民    國    八十九    年      三      月        二十        日
                              臺灣高等法院刑事第八庭
                                  審判長法  官  蔡  秀  雄
                                        法  官  沈  宜  生
                                        法  官  陳  炳  彰
右正本證明與原本無異。
不得再抗告。
                                        書記官  賴  淑  真
中    華    民    國    八十九    年      三      月       二十二       日


司法院資訊處製作；財團法人民間司法改革基金會備份。
